【裁判字號】    96,選訴,11
【裁判日期】    970530
【裁判案由】    選罷法
【裁判全文】
臺灣臺北地方法院刑事判決              96年度選訴字第11號
    公  訴  人  臺灣臺北地方法院檢察署檢察官
    被      告  丁○○
                        樓
    選任辯護人  李金澤律師
上列被告因違反公職人員選舉罷免法案件，經檢察官提起公訴（
96 年度選偵字第38號），本院判決如下：
    主  文
丁○○無罪。
    理  由
一、公訴意旨略以：被告丁○○係參加民國九十五年十二月三十
    日舉行之臺北市中山區朱園里里長選舉之候選人，明知對於
    有投票權之人不得行求、期約或交付賄賂或其他不正利益，
    而約其為一定之行使，詎其為求順利當選，於選前同年十一
    月二十五日某時，在臺北市○○○路○段一三一之一號水茗
    樓餐廳，席開十桌，向朱園里二十三位鄰長，提供宴飲之不
    正利益，席間並要求各鄰長支持其當選里長，並以當選後邀
    請各鄰長至韓國遊玩之不正利益行求期約，餐飲費用共計新
    臺幣（下同）五萬零五百二十八元，復於選舉投票日前約一
    、二週，交付價值約五百元之臺北犁記餅店禮盒予各鄰長為
    賄賂，事後，丁○○並當選上開朱園里里長。因認被告係違
    反公職人員選舉罷免法第九十九條第一項對於有投票權人，
    行求期約或交付賄賂、不正利益，而約其為一定之行使之罪
    嫌。
二、證據能力之認定：
    （一）檢舉人Ａ於偵查中未經具結之供述，為被告以外之人
          於審判外之供述，業經被告辯護人否認證據能力，依
          刑事訴訟法第一百五十九條第一項、第一百五十八條
          之三反面推論，無證據能力。
    （二）按被告以外之人於審判外之言詞或書面陳述，除法律
          有規定者外，不得作為證據，刑事訴訟法第一百五十
          九條第一項定有明文。本件公訴人以檢舉人Ａ提供之
          私人錄音帶暨偵查中之勘驗筆錄為對被告不利之證據
          ，惟經被告及辯護人否認其證據能力。查：檢舉人與
          他人、他人與他人間私下交談之錄音，對被告而言，
          性質即屬傳聞證據，因無刑事訴訟法第一百五十九條
          之一至第一百五十九之四所規定之傳聞法則例外之適
          用，且被告既未同意或於言詞辯論終結前未聲明異議
          而視為同意作為證據，亦無刑事訴訟法第一百五十九
          條之五之適用，則依刑事訴訟法第一百五十九條第一
          項之規定，前揭錄音帶暨衍生之勘驗筆錄，均無證據
          能力。
    （三）證人甲○○於偵查時具結之證言，無顯不可信之情形
          ，依刑事訴訟法第一百五十九條之一第二項規定，應
          有證據能力。
    （四）本院其他認定事實引用之證據，並無證據證明係公務
          員違背法定程序所取得，且被告、辯護人對本院提示
          證據之證據能力，均未再表示爭執。又卷內文書證據
          亦無刑事訴訟法第一百五十九之四顯有不可信之情況
          與不得作為證據之情形，依刑事訴訟法第一百五十九
          條至第一百五十九條之五規定，認有證據能力。
三、按犯罪事實應依證據認定之，無證據不得認定其犯罪事實，
    又不能證明被告犯罪者，應諭知無罪之判決，刑事訴訟法第
    一百五十四條第二項、第三百零一條第一項定有明文。又按
    事實之認定，應憑證據，如未能發現相當證據，或證據不足
    以證明，自不能以推測或擬制之方法，以為裁判基礎；在訴
    訟上用以證明事實之證據，須於通常一般之人均不致於有所
    懷疑，而得確信其為真實之程度者，始得據以為有罪之認定
    ，倘其證明尚未達到此一程度，而有合理之懷疑性存在，致
    使無從為有罪之確信時，即應為無罪之判決（最高法院四十
    年臺上字第八六號、七十六年臺上字第四九八六號裁判意旨
    ）。又按公職人員選舉罷免法第九十條之一第一項之對於有
    投票權之人行賄罪成立與否，除應就行為人之主觀犯意與共
    犯犯意聯絡等心理狀態，及行為時之客觀情事，本於邏輯推
    理而為綜合判斷外，仍須異時、異地，衡以社會常情與經驗
    法則，作為論斷之基礎。為維護選舉之公平性，端正不法賄
    選之風氣，對於以不正手段訴諸金錢、財物之賄選行為，固
    應依法嚴以杜絕，惟行為是否該當賄選之要件，亦應在不悖
    離國民之法律感情與認知下，就社會一般生活經驗予以評價
    ，該罪之立法本旨，始能彰顯，而為大眾所接受。
四、公訴意旨認被告丁○○涉違反公職人員選舉罷免法之行賄罪
    嫌，無非以：被告之供述、證人甲○○、丙○○、康士訓於
    偵查中結證之證述、錄音帶暨偵查時勘驗筆錄（由本院勘驗
    筆錄代之）、臺北犁記禮盒帳目表、水茗樓訂席冊及發票等
    ，並以：本件水茗樓聚餐時間很奇怪，照理聚餐時間以一月
    較適當，但被告於十一月聚餐，且被告供稱交接時間為一月
    五日，就職宣示同月十五日，從十二月三十日至一月十五日
    ，仍有兩星期，被告若未當選，仍可利用此段時間，沒里長
    身分，更能正大光明，為何一定要在選舉前聚餐？十一月開
    會時提議去韓國玩，十二月開會時，被告以里長身分說如果
    能夠連任，下一次自強活動地點即韓國，足以顯示被告確實
    有以鄰長去韓國玩之事，為請鄰長支持被告當選里長之事由
    。又之前均在農曆年前送禮，但那屆選舉時，十二月臺北犁
    記餅店禮盒即送到鄰長手上，若是要慰勞鄰長辛苦，有必要
    選前送禮嗎？本件被告行為，雖與直接交付金錢予選民情況
    不同，但被告綁樁，希望樁腳能拉票，而予樁腳好處，也係
    對有投票的人期約賄選，影響其他人將票投予被告，為賄選
    行為等語，為主要之論據。
五、訊據被告丁○○固不否認其係九十五年十二月三十日舉行之
    臺北市中山區朱園里里長選舉之候選人；且於選前之同年十
    一月二十五日，曾在上址水茗樓餐廳，邀集包括朱園里二十
    三位鄰長在內之人士聚餐，餐費共五萬零五百二十八元；其
    曾表示選後與各鄰長至韓國遊玩之自強活動計畫；其妻亦曾
    於選舉投票日前約一、二週，交付價值約二百元之臺北犁記
    餅店禮盒予鄰長；而其於斯次選舉，順利當選朱園里里長等
    情。然堅詞否認有何公訴人起訴之賄選犯行，辯稱：伊當初
    定水茗樓問巡守隊有沒有錢，副隊長說有人贊助，所以才聚
    餐，伊會於當時聚餐係考慮巡守隊存否由里長決定，選後不
    知會不會繼續下去。伊太太送禮係很自然之事。伊很委屈，
    第一次選舉，才贏十票，第二次快贏五百票，第三次有其他
    人選，伊都贏了，為何還需要期約賄選？伊曾告過證人甲○○，因為他占用會費，伊認為證人甲○○、戊○○在報復等
    語。
六、被告辯護人辯護意旨略稱：公訴人認被告於九十五年十一月
    二十五日在水茗樓餐廳，提供宴飲之不正利益，純屬不當牽
    連之指訴。當日聚餐乃臺北市中山區朱園里里民巡守隊辦理
    ，純屬年度聚餐，成員包括巡守隊員及鄰里長、里民，並非
    被告個人之訂席或造勢餐會。尤以聚餐費支出，係由巡守隊
    出帳經費則由廠商贊助，餐會主要目的除年終聚餐外，主要
    還有巡守隊員不做了，為之踐行，足證餐會非被告為選舉提
    供不正當宴飲。況年終尾牙聚餐往常亦曾舉辦，並不足為奇
    ，豈可牽強附會。另公訴人認為被告期約當選後，邀請各鄰
    長至韓國旅遊，然朱園里社區每年均會辦理里民自強活動，
    韓國旅遊之提議乃係於九十五年十一月三日例行鄰長會議中
    ，臨時動議之事項，係屬全里鄰長自強活動，且尚在規劃中
    ，非被告允諾當選後，以自費招待鄰長韓國旅遊，公訴人實
    有誤會。至公訴人指被告於投票日前一、二週，交付價值約
    五百元之臺北犁記餅店禮盒為賄賂。惟被告擔任里長期間，
    被告配偶每年為感謝鄰長平素之辛勞，均會自費購買小禮物
    餽贈，聊表慰勞之意，此番於里長選舉期間，被告配偶亦例
    行送禮，純係為離職前感恩，尚非為選舉賄賂，且九十四年
    係致贈「高山茶」，價值亦屬相當，如認九十五年送禮即為
    選舉而送禮，未免不近人情。綜上，被告實難認應構成公職
    人員選罷免法第九十九條第一項之罪，請為無罪之諭知等語
    。
七、經查：
    （一）朱園里巡守隊在水茗樓餐宴部分
          １、九十五年十一月二十五日在水茗樓之餐宴，性質
              係一年一度之巡守隊年終聚餐，且因副隊長黃蘭
              燿中風，大家歡送副隊長離開巡守隊，順便請鄰
              長及家屬、地方協助巡守隊之熱心人士一同參加
              等情，業經證人庚○○、己○○、辛○○、癸○○、子○○、乙○○、壬○○○於本院審理時具
              結證稱一致（見本院卷九十七年二月十七日審判
              筆錄），且有被告提出之同年九月二十五日函及
              十月一日開會紀錄可稽。觀之水茗樓訂席冊上之
              登載，亦為朱園里巡守隊年終聚餐（見選偵偵查
              卷第五頁），據上相互印證，可知本次在水茗樓
              聚餐之性質，仍不失為例行性之固定聚餐，尚非
              單純因應被告於同年十二月三十日里長選舉特意
              舉辦之選舉造勢餐會。
          ２、證人戊○○於本院審理時雖證稱：當次水茗樓聚
              餐係庚○○找伊，伊不知聚餐目的，但有聽到被
              告說支持他，幫他拉點票等語，惟被告既有意競
              選連任，爭取大小公開露臉機會，請求里民支持
              ，在所難免。被告於巡守隊聚餐中，縱曾提及拜
              託支持之言語，然若非有積極事證，仍不能認為
              被告乃意在賄選而假藉巡守隊聚餐名義為之。證
              人戊○○固稱不知餐宴性質為巡守隊聚餐，然其
              亦未表示當日乃由被告付款宴請之情，足認證人
              戊○○於主觀上，仍無被告以此餐宴方式行賄約
              為一定投票權行使之認知甚為明確，據此，尚難
              以其證詞為對被告不利之認定。
          ３、再者，巡守隊餐會之經費來源為每年評比獎金及
              居民、企業之樂捐之情，業經證人己○○於本院
              審理時結證明確（見本院卷九十七年二月十七日
              審判筆錄），此應係與會之人知悉之事，則受邀
              前來參加巡守隊聚餐之人士，主觀上會否認為水
              茗樓之餐宴係被告賄選交付之財物或不正利益，
              非無可疑。又當日水茗樓之餐宴，雖由身為巡守
              隊隊長之被告出面向餐廳訂席，然於餐宴結束後
              ，確係由證人（即巡守隊之財務長）呂玉堂負責
              結帳。而此次餐宴之消費金額總計五萬零五百二
              十八元，係由喜馬拉雅企業股份有限公司贊助之
              五萬元捐款支出，不足之五百二十八元，始由身
              為巡守隊隊長之被告予以墊付之事實，亦經證人
              呂玉堂於偵查中結證無訛（見選偵偵查卷第二九
              至三十頁），復有證人康士訓提出之統一發票、
              贊助收據、現金支出傳票、現金帳附卷可憑（均
              見選偵偵查卷第二十頁、第三三至三四頁）及被
              告提出之公司登記資料查詢可按。衡之常情，被
              告於本次水茗樓餐宴實際支出之款項，不過五百
              二十八元，且其身為巡守隊隊長，基於人情禮俗
              ，贊助巡守隊年終聚餐不足之小額款項，尚非與
              常情有悖。自難憑此認為被告支出此次水茗樓聚
              餐之不足零頭，目的即係為求賄選順利連任當選
              。是以，被告辯稱此次水茗樓餐宴係巡守隊年終
              聚餐，同時歡送副隊長，非由伊出面宴請等語，
              尚堪可採。
          ４、至於此次水茗樓餐會日期為九十五年十一月二十
              五日，較諸一般巡守隊年終聚餐通常定於農曆年
              （九十六年二月）前；當日與宴之人，除巡守隊
              隊員外，尚有未兼具巡守隊隊員身分之鄰長，公
              訴人或認被告基於賄選目的故意有提前、擴大辦
              理之嫌。然而，巡守隊年終聚餐，既屬於常例性
              之聚餐，被告又非支付此次餐會大部分款項之人
              ，本難遽認被告以巡守隊隊長名義，邀集隊員、
              鄰長等前來聚餐，於客觀上有何賄選行為。徵以
              朱園里之鄰長，多兼巡守隊隊員之身分，而巡守
              隊隊員都係里長透過鄰長介紹，亦經證人庚○○
              於本院審理時結證無訛（見本院卷九十七年二月
              十七日審判筆錄），由此觀之，里長、鄰長與巡
              守隊關係自屬密切。而巡守隊之年終聚餐，目的
              無非聯誼、酬謝不支薪之隊員及感謝各界對巡守
              隊支持而舉辦，性質屬於私人聚會，與會名單自
              不囿於必具巡守隊隊員身分始得參加，若於巡守
              隊經費充裕情形下，決定邀集與巡守隊關係密切
              或支持巡守隊之人士參與，達到宣傳巡守隊之效
              果，尚非與常情有悖。佐以證人庚○○並到庭證
              述：貴賓及熱心里民名單係由（隊長、副隊長）
              被告及黃蘭燿決定，之前聚餐也曾有攜伴參加過
              ，且沒有說過費用不夠，要由隊長（即被告）出
              等語（見同上日審判筆錄），是則，水茗樓餐宴
              當日邀請之賓客，縱有未兼具巡守隊隊員身分之
              鄰長，亦難認與巡守隊之成立及業務推廣毫無瓜
              葛。況且，受邀餐宴之人甚或不知此次餐宴費用
              不足之五百二十八元係由被告所墊支，此由證人
              辛○○於本院審理時證稱：水茗樓那次係巡守隊
              請等語、證人子○○證稱：不知道誰付錢，應係
              巡守隊評比（獎金）等語，即可知悉。倘被告有
              意藉此餐會交付賄賂或不正利益，焉有在與會人
              士不知情之情形下，進行賄選？此與常情有異。
              再者，參照九十五年里長選舉期間之同年十二月
              ，被告為求連任，必定需盡力進行選舉造勢活動
              ，而於翌年一月以後，被告究否連任里長，於當
              時又屬不能確定情事，若被告不幸敗選，屆時卻
              仍需邀集大多具鄰長身分之巡守隊員聚餐，氣氛
              難免不如選前聚餐來得熱絡，亦即，本件巡守隊
              聚餐時間之訂定，除兼具歡送副隊長之目的外，
              被告身為巡守隊隊長，現實上涉及之可能考量因
              素亦多，不能徒以被告為巡守隊長，對巡守隊通
              過之聚餐時間仍具相當影響力，而當年巡守隊聚
              餐時間，確較往年提前，且適於里長選舉之前，
              即認定被告主觀上必有藉巡守隊聚餐機會賄選之
              故意。
    （二）鄰長赴韓國濟州島自強活動旅遊部分
          １、公訴人雖認被告在水茗樓餐廳餐宴同時，利用當
              選後招待朱園里鄰長前往韓國旅遊之方式行求、
              期約賄選。然而，證人庚○○於本院審理時結證
              稱：伊於鄰長會議提議，後來伊私下去問，因為
              很多鄰長做生意不便，只有三、四人能去，區公
              所每年補貼一個鄰長一千元，之前國內旅行，不
              足額部分仍要鄰長自行負擔，伊個別詢問鄰長意
              見時，告知要（自行）補貼四千元，計畫取消，
              沒去成，被告沒提到他當選里長，要招待大家去
              玩等語，核與證人己○○、辛○○、子○○、乙○○、壬○○○於本院審理時證述情節相符（均
              見本院卷九十七年二月十七日、四月二十三日審
              判筆錄），證人丙○○亦證稱：鄰長自強活動要
              自己出錢，看去哪裡、去幾天等語（見本院卷九
              十七年四月二日審判筆錄），益徵鄰長自強活動
              尚無由里長代墊支付不足款項之習慣，被告應無
              利用選前決定鄰長自強活動赴韓國旅遊，使鄰長
              認為被告依例補貼補助款項之不足額，而達期約
              賄選之目的。且由被告提出之九十五年十一月三
              日開會紀錄，確有提出鄰長自強活動是否規劃韓
              國旅遊之臨時動議。亦即，朱園里鄰長前往韓國
              濟州島旅行之計畫，既係源於固有之鄰長自強活
              動，且於無證據可認被告有何行求、期約於其當
              選里長後，招待墊付其餘款項，以供鄰長前往韓
              國濟州島自強活動之情事，自無從將之與賄選罪
              責相繩。
          ２、至被告提出之九十五年十二月六日臨時開會紀錄
              ，固在臨時動議記載「里長：里長選舉投票將至
              ，請各位鄰長幫忙與繼續支持，若本人得以連任
              ，將決定九十六年度自強活動地點定於韓國濟州
              島」等語，惟當次會議討論事項即已記載：決議
              韓國濟州島，並請召集人即證人庚○○協助規劃
              等語。則被告立基於臨時開會決議結果，表示若
              連任即依決議內容將自強活動定於韓國濟州島，
              依斯次臨時開會前後文內容以觀，尚非毫無所據
              。既無積極證據，自不能以之推演認為被告係已
              表示若能當選，將無償招待鄰長赴韓國旅遊之情
              事，本院無從以此為對被告不利之認定。
          ３、證人丙○○雖於本院審理時證稱：鄰長計畫去韓
              國旅遊之事，係里長（被告）提出；去水茗樓聚
              餐，里長（被告）有說去韓國之事，要招待大家
              去，庚○○係收護照，有人說出國係里長騙人，
              庚○○說不會，他保證會收，但伊已遭開除鄰長
              ；九十五年十二月六日臨時開會，被告說招待鄰
              長去，開會紀錄有寫云云。然而，根據其他證人
              之證述內容，均無被告於水茗樓聚餐當日提及鄰
              長赴韓國旅遊情事，業如前述，且證人壬○○○
              並證述：伊有去水茗樓，沒聽里長有說過連任要
              去韓國，只聽到庚○○說過等語無訛（見本院卷
              九十七年四月二十三日審判筆錄）。又觀之前揭
              臨時開會紀錄亦無記載由被告「招待」、「代墊
              補助款不足部分」之紀錄，證人丙○○對為何認
              為鄰長去韓國自強活動被告會招待一事經詰問後
              ，於此先稱：因為里長說選上就要去云云，事後
              又稱：伊鄰長未被開除前，還沒談到鄰長出國每
              人要收多少錢之事等語，本院認為證人丙○○前
              揭證述內容，或出於聽聞他人傳述之記憶錯誤，
              或基於自行想像推論之認知，難為對被告不利之
              證據。
          ４、另證人戊○○固於本院審理時證述：里長（被告
              ）係在比水茗樓聚餐更前之鄰長在建國啤酒廠晚
              上開會時，提到韓國旅遊之事，在水茗樓吃飯時
              沒提及，被告拿麥克風說選上招待鄰長去韓國旅
              遊，而且係選後馬上兌現。因里長已經提過，不
              用鄰長（庚○○）再提，鄰長會議係選舉後才有
              對去韓國之事討論，對係庚○○提議之事沒印象
              ，里長有提到招待大家去韓國原因，係支持他連
              任，當然係要讓他選上云云。然被告否認上情，
              辯稱：伊那次拿麥克風僅說希望大家以機會去韓
              國玩，問大家高興嗎？高興就鼓掌等語。證人戊○○與證人丙○○之證述，雖均曾提及被告有明
              示將招待鄰長赴韓國自強活動一事，然兩人之證
              述竟對被告向鄰長表示招待鄰長韓國旅遊之時間
              、地點情節完全不同，已難相互勾稽而認屬實。
              況且，證人戊○○證述證人庚○○未曾提及鄰長
              赴韓國自強活動之情，亦與前揭九十五年十二月
              六日臨時開會紀錄內容不相符合，其證詞之憑信
              性，亦堪存疑。依前說明，證人戊○○之證詞既
              仍屬有疑，即難逕採為對被告不利之唯一證據。
          ５、基上，被告辯稱：此次鄰長去韓國之自強活動計
              畫，係由證人庚○○提議，且經鄰長會議決議等
              語，因與卷證大致相合，尚堪可採。又無積極證
              據可認被告利用免費招待鄰長自強活動赴韓國旅
              遊之方式期約賄選，應為對被告有利之推認。
    （三）贈送朱園里鄰長臺北犁記餅店禮盒部分
          １、被告及被告之妻每年均會固定致贈朱園里鄰長禮
              品（包括海產、茶葉等）表示感謝之意，業經證
              人己○○、辛○○、子○○、乙○○於本院審理
              時具結證述在卷，且均證稱：里長太太只說大家
              辛苦了、慰問大家，沒說選舉投票之事等語（見
              本院卷九十七年二月十七日、四月二十二日審判
              筆錄），據此，非有積極證據，即難認定被告之
              妻沿襲慣例，此次致贈臺北犁記餅店禮盒之行為
              ，乃意在替被告里長選舉既行賄選。
          ２、公訴人雖以證人甲○○於偵查中之證述為據，惟
              證人甲○○於偵查中結證稱：「聽說」被告送餅
              云云，顯然非親自收受禮品之人，所為供述究否
              屬實，已有疑問，況據證人甲○○證述：被告贈
              送價值約五、六百元之犁記月餅，送誰伊不知道
              云云，與被告於本院時供述：伊太太致贈之餅約
              二百多元等語顯然不同，且與實際受贈臺北犁記
              餅店禮盒之證人己○○、辛○○、乙○○於本院
              審理時一致證述：被告之妻送禮時，未曾提及選
              舉拜託或請代收之家人轉達攸關選舉之情事不同
              ，自不能以證人甲○○結證之證詞認定被告涉有
              犯罪。又縱被告之妻贈禮期間恰在選舉之前，被
              告或有意藉此表現重視、感謝鄰長之親民形象，
              惟既無積極證據足資憑認被告有賄選之故意及行
              為，自難以之與犯罪相繩。
          ３、另證人丙○○於本院審理時固稱：餅係被告送禮
              至辦公室云云，雖與其他證人證述係由被告之妻
              贈禮之情形不同，但證人丙○○同時證稱：里長
              沒講要投他一票這些話等語，故亦非對被告不利
              之證據，不再贅述。
八、綜上所述，公訴人所提之事證，均無法為被告賄選有罪之確
    信，本件查無任何證據可證明本次水茗樓巡守隊之聚餐係被
    告藉以交付不正利益予與會人士謀為選舉權一定之行使而舉
    辦；被告於攸關鄰長自強活動赴韓旅遊計畫時，曾表態若當
    選，願意招待鄰長、代為墊支不足款項，而有行求、期約賄
    選情事；又被告之妻出面致贈之臺北犁記餅店禮盒乃為被告
    交付之賄選賄賂，自應為對被告有利之認定。公訴人雖認被
    告意在綁樁賄選，惟被告身為里長，本應盡力促成有利鄉里
    之事務，擴大巡守隊聚餐聯誼，有助爭取地方人士之加入及
    協力，為鄰長自強活動謀取最高效益或私人贈年節禮品，增
    進鄰長向心力，鼓勵鄰長更盡心為鄉里服務，本非壞事，是
    以，不能以被告選前曾有討好鄰長之行為或決定，即認被告
    係賄選行為。公訴人提出之證明方法，揆諸前述說明，既不
    能證明被告確有行求、期約、交付賄賂或不正利益，與有選
    舉權之鄰長約為投票權一定行使之賄選行為，且無法證明參
    加水茗樓聚餐或收受臺北梨記禮盒之鄰長，主觀上均對被告
    係基於賄選之意思，進而促其為一定投票權之行使之情有所
    認知。公訴人指訴被告涉及賄選行為，既無積極證據足以證
    明，揆諸首開說明，不能證明被告犯罪，自應諭知被告無罪
    之判決。
據上論結，爰依刑事訴訟法第三百零一條第一項，判決如主文。
本案經檢察官張友寧到庭執行職務。
中    華    民    國     97    年    5    月    30    日
                      刑事第十六庭  審判長法  官  蔡守訓
                                          法  官  吳俊龍
                                          法  官  徐千惠
上正本證明與原本無異。
如不服本判決，應於判決送達後10日內向本院提出上訴狀 (應抄
附繕本)。
                                          書記官  翁禎謙
中    華    民    國     97    年    6    月    2     日


司法院資訊處製作；財團法人民間司法改革基金會備份。
